臺灣屏東地方法院刑事判決　　　　　　　 93年度訴字第963號
公　訴　人　臺灣屏東地方法院檢察署檢察官
被　　　告　辛○○　男　41歲.
　　　　　　　　　　　號（
被　　　告　己○○　男　27歲.
上列被告因竊盜案件，經檢察官提起公訴（九十三年度偵字第四
九八八號、第五二三一號）及移送併辦（九十四年度偵字第二六
一號），本院判決如下：
    主  文
辛○○共同連續攜帶兇器竊盜，處有期徒刑壹年。破壞剪壹支沒
收。
己○○共同連續竊盜，處有期徒刑陸月，如易科罰金，以佰元
折算壹日。
　　事　實
一、辛○○曾於民國八十二年間因偽造文書、麻醉藥品管理條例
    案件，經本院分別判處有期徒刑七月、一年六月，應執行有
    期徒刑一年十月確定，於同年間，復因違反麻醉藥品管理條
    例案件，經臺灣高雄地方法院判處有期徒刑五年八月確定，
    上開各罪經臺灣高雄地方法院裁定應執行有期徒刑七年二月
    確定，嗣入監執行，於八十五年一月十七日假釋出監付保護
    管束後，再於八十五年間因妨害自由案件，經臺灣高等法院
    高雄分院判處有期徒刑二年確定，上開假釋復經撤銷，執行
    殘刑有期徒刑四年六月二十一日，並於九十一年四月二十四
    日縮短刑期假釋出監，其於假釋保護管束期間（刑期屆滿日
    為九十三年十月二十五日），仍不知悔改，或與葉家男（另
    案審理）或與己○○，共同意圖為自己不法之所有，本於竊
    盜之概括犯意聯絡，分別於附表所示之時間、地點，以附表
    所示之方法，竊取臺灣電力股份有限公司、丙○○、甲○○
    、戊○○、乙○○、丁○○等人如附表所示之物。嗣經警於
    九十三年十月十六日一時四十分許，在屏東縣高樹鄉省道台
    二十七線源泉段附近，因見其等行跡可疑上前盤查而查獲上
    情。
二、案經屏東縣警察局、屏東縣警察局里港分局報請臺灣屏東地
    方法院檢察署檢察官偵查起訴及移送併辦。
　　理　由
一、右揭事實，業據被告辛○○、己○○坦承不諱，核與被害人
    臺灣電力股份有限公司、丙○○、甲○○、戊○○、乙○○
    、丁○○及證人周榮華、洪振隆等人於警詢時之指、證述情
    節大致相符，復有贓物認領保管單二紙、切結書三紙、照片
    二十一幀在卷可證，足認被告辛○○、己○○之自白與事實
    相符，應予採信。從而，本件事證明確，被告辛○○、己○○犯行均堪以認定。
二、查刑法第三百二十一條第一項第三款所謂之「兇器」，其種
    類並無限制，凡足以對人身造成危險者均屬之；而攜帶兇器
    竊盜，祗須行竊時攜帶具有危險性之兇器為已足，行為人是
    否有以之為行兇之意圖或以該兇器直接進行竊盜行為，均在
    所不問。本件被告辛○○持以竊取臺電股份有限公司所有電
    線之破壞剪，至為銳利，倘持之行兇，足以對人之身體、生
    命、安全造成威脅，自屬兇器無訛。又臺灣電力股份有限公
    司所架設之電線，係供傳輸電力之用，應屬供電設備，故核
    被告辛○○就附表編號一至四所為竊取電線之行為，係犯電
    業法第一百零五條之竊取供電設備罪，應依刑法第三百二十
    一條第一項第三款之攜帶兇器竊盜罪處斷。公訴人認被告辛○○此部分僅單純成立刑法第三百二十一條第一項第三款之
    加重竊盜罪，即有未洽，惟起訴事實相同，爰依法變更起訴
    法條。被告辛○○、己○○就附表編號五至九所為，均係犯
    刑法第三百二十條第一項之竊盜罪。至公訴人就附表編號五
    所示竊取抽水馬達部分，認係被告辛○○、己○○與共同被
    告庚○○結夥三人所為，應論以刑法第三百二十一條第一項
    第四款之結夥三人竊盜罪。惟查，附表編號五所示之抽水馬
    達確係被告辛○○、己○○二人所為，被告庚○○並未參與
    等情，業據被告辛○○於本院審理時供述：「九十三年十一
    月間共偷一次抽水馬達，地點是在大津地區的河底；因為之
    前颱風過後，我有撿一些鐵放在溪邊，當天晚上要去拿，剛
    好看到有馬達在那邊，就把它偷走；我們是要載被告庚○○
    回家，確實只有我跟被告己○○二人去偷馬達的；被告庚○○沒有跟我們一起去，我們是在偷到東西之後，回家載被告
    庚○○去里港」等語（見本院卷第一六五頁）、被告己○○
    供稱：「我和被告辛○○二人之前去撿鐵，要去載鐵；被告
    庚○○沒有跟我們去溪底，那天只有我跟被告辛○○去而已
    ；那天車是跟被告庚○○借的，當天我們要載他回去，我們
    三人一起被抓，我確定只有我跟被告辛○○二個人去偷的」
    等語（見本院卷第一六六頁）及證人即共同被告庚○○於本
    院審理時具結證稱：「我當時在被告辛○○家睡覺，被告辛○○、己○○說要跟我借車去載東西，會馬上回來，他們出
    去二個小時回來，我沒有跟他們去大津橋那邊」等語明確（
    見本院卷第一六三號）。觀之被告辛○○、己○○與共同被
    告庚○○均為一致之供述，核無矛盾相左之處，自堪信其等
    上開所述為真實，此外，復查無其他積極證據足以證明共同
    被告庚○○確有參與上開犯行，自不能僅因共同被告庚○○
    與被告辛○○、己○○同行而為警查獲，即遽認共同被告庚○○有參與竊取抽水馬達之犯行，是公訴人上開所指，容有
    誤會，併此敘明。被告辛○○與葉家男就附表編號一至四所
    示之犯行；被告辛○○與被告己○○就附表編號五至九所示
    之犯行，有犯意聯絡與行為分擔，均為共同正犯。被告辛○○先後九次犯行，時間緊接，觸犯基本構成要件相同之罪名
    ，顯係基於概括犯意反覆為之，為連續犯，應論以罪名較重
    之共同攜帶兇器竊盜之一罪，並加重其刑。被告己○○先後
    五次犯行，時間緊接，觸犯構成要件相同之罪名，顯係基於
    概括犯意反覆為之，應以一罪論，並加重其刑。公訴事實雖
    僅論及被告辛○○如附表編號一至五、七、九所示之犯行及
    被告己○○如附表編號五、七、九所示之犯行，惟被告二人
    其餘竊盜犯行與已起訴之犯罪事實，具有連續犯之裁判上一
    罪關係，已如上述，為起訴效力所及，本院自應併予審理。
    至移送併辦意旨書附表二所示被告辛○○竊取臺灣電力股份
    有限公司電線之犯行，與上開已起訴如附表編號一至四所示
    之犯罪事實，經核均屬相同，係同一事實，此並據蒞庭檢察
    官於審理時陳述甚詳，其既屬同一事實，且業經起訴，自無
    刑事訴訟法第二百六十七條起訴效力擴張之問題，公訴人就
    此仍移送併案審理，尚有未洽，併此指明。爰審酌被告辛○○攜帶兇器行竊，嚴重危害安全及其等犯罪之動機、目的、
    行竊之次數、行竊所得財物之價值、犯罪後供承犯行，態度
    尚稱良好等一切情狀，分別量處如主文所示之刑，並就被告
    己○○部分，諭知易科罰金之折算標準。又被告辛○○持以
    竊取如附表編號一至四所示電線之破壞剪一支，係供其與共
    犯葉家男犯罪所用之物，且為共犯葉家男所有，業據其供明
    在卷，雖未扣案，惟並無證據證明業已滅失，爰併依刑法第
    三十八條第一項第二款規定，宣告沒收之。
三、共同被告庚○○部分另行審結。
據上論斷，依刑事訴訟法第二百九十九條第一項前段，第三百條
、電業法第一百零五條，刑法第二十八條、第五十六條、第十一
條前段、第三百二十條第一項、第三百二十一條第一項第三款、
第三十八條第一項第二款，罰金罰鍰提高標準條例第一條前段、
第二條，判決如主文。
本案經檢察官黃莉琄到庭執行職務。
中　　華　　民　　國　　94　　年　　4 　　月　　6 　　日
                  刑事第二庭　　審判長法　官  黃國永
                                      法　官  林柏泓
　　　　　　　　　　                  法  官  蘇碧珠
以上正本證明與原本無異。
如不服本判決應於收受本判決送達後十日內向本院提出上訴書狀，
其未敘述上訴理由者，並得於提起上訴後十日內向本院補提理由
書狀（均須按他造當事人之人數附繕本）「切勿逕送上級法院」
。
                               　　　 書記官  賀燕花
中　　華　　民　　國　　94　　年　　4 　　月　　6 　　日
附錄本案論罪科刑法條全文
電業法第105條：
竊盜或損壞電桿、電線、變壓器或其他供電設備者，依刑法之規
定從重處斷。
中華民國刑法第320條第1項：
意圖為自己或第三人不法之所有，而竊取他人之動產者，為竊盜
罪，處 5 年以下有期徒刑、拘役或 500 元以下罰金。
中華民國刑法第321條第1項第3款：
犯竊盜罪而有左列情形之一者，處 6 月以上、 5 年以下有期徒
刑：
三  攜帶兇器而犯之者。
附表：
┌─┬───┬─────┬───┬──┬────┬───┐
│編│行為人│犯罪時、地│被害人│犯罪│竊盜物品│備　註│
│號│      │          │      │手法│        │      │
├─┼───┼─────┼───┼──┼────┼───┤
│一│辛○○│九十三年八│臺灣電│攜帶│輸送電力│得手後│
│  │葉家男│月三十一日│力股份│葉家│之電線四│持至屏│
│  │      │上午某時許│有限公│男所│百二十公│東縣高│
│  │      │，在屏東縣│司    │有，│尺（價值│樹鄉南│
│  │      │高樹鄉新南│      │在客│新台幣【│華村周│
│  │      │村太和幹２│      │觀上│下同】七│榮華所│
│  │      │０．Ａ４至│      │足供│千七百二│經營之│
│  │      │Ａ６      │      │兇器│十元）  │資源回│
│  │      │          │      │使用│        │收廠變│
│  │      │          │      │之破│        │賣現金│
│  │      │          │      │壞剪│        │花費用│
│  │      │          │      │一支│        │畢    │
│  │      │          │      │行竊│        │      │
├─┼───┼─────┼───┼──┼────┼───┤
│二│同上  │九十三年九│同上  │同上│輸送電力│同上  │
│  │      │月二十日上│      │    │之電線二│      │
│  │      │午某時許，│      │    │百零二公│      │
│  │      │在屏東縣高│      │    │尺（價值│      │
│  │      │樹鄉舊庄村│      │    │三千七百│      │
│  │      │新南勢高幹│      │    │十三元）│      │
│  │      │９１Ｌ４至│      │    │        │      │
│  │      │Ａ１      │      │    │        │      │
├─┼───┼─────┼───┼──┼────┼───┤
│三│同上  │九十三年九│同上  │同上│輸送電力│同上  │
│  │      │月二十三日│      │    │之電線一│      │
│  │      │上午某時許│      │    │百六十三│      │
│  │      │，在屏東縣│      │    │公尺（價│      │
│  │      │高樹鄉新南│      │    │值二千六│      │
│  │      │村太和幹１│      │    │百零八元│      │
│  │      │９Ｒ３．Ａ│      │    │ ）     │      │
│  │      │３至Ａ４　│      │    │        │      │
├─┼───┼─────┼───┼──┼────┼───┤
│四│同上  │九十三年九│同上  │同上│輸送電力│同上  │
│  │      │月二十三日│　    │    │之電線一│      │
│  │      │上午某時許│      │    │百六十三│      │
│  │      │，在屏東縣│      │    │公尺（價│      │
│  │      │高樹鄉新南│      │    │值二千六│      │
│  │      │村太和幹１│      │    │百零八元│      │
│  │      │９Ｒ．Ａ４│      │    │）      │      │
│  │      │至Ａ５    │      │    │        │      │
├─┼───┼─────┼───┼──┼────┼───┤
│五│辛○○│九十三年十│丙○○│徒手│抽水馬達│得手後│
│  │己○○│月十四日（│      │竊取│一台（價│持至屏│
│  │      │起訴書誤載│      │    │值一萬二│東縣里│
│  │      │為十三日）│      │    │千元）  │港鄉土│
│  │      │二十二時許│      │    │        │庫村高│
│  │      │，在高雄縣│      │    │        │源資回│
│  │      │六龜鄉大津│      │    │        │收場變│
│  │      │村土瀧段大│      │    │        │賣現金│
│  │      │津橋北端老│      │    │        │花費用│
│  │      │濃溪底（起│      │    │        │畢    │
│  │      │訴書誤載為│      │    │        │      │
│  │      │高雄縣龜山│      │    │        │      │
│  │      │鄉大津地區│      │    │        │      │
│  │      │）        │      │    │        │      │
├─┼───┼─────┼───┼──┼────┼───┤
│六│同上  │九十三年十│甲○○│同上│四方鐵板│同上  │
│  │      │月十三日二│      │    │二塊（價│      │
│  │      │十三時許，│      │    │值約五千│      │
│  │      │在屏東縣高│      │    │元）    │      │
│  │      │樹鄉鹽樹村│      │    │        │      │
│  │      │埔羌輪段一│      │    │        │      │
│  │      │０七號農地│      │    │        │      │
├─┼───┼─────┼───┼──┼────┼───┤
│七│同上  │九十三年十│戊○○│同上│推土機零│業已返│
│  │      │月十五日十│      │    │件（即油│還廖金│
│  │      │九時許，在│      │    │壓千巾頂│河    │
│  │      │屏東縣高樹│      │    │二具、排│      │
│  │      │鄉泰山村舊│      │    │氣管一支│      │
│  │      │垃圾場旁之│      │    │、覆蓋推│      │
│  │      │工寮      │      │    │土機鐵板│      │
│  │      │          │      │    │五面，價│      │
│  │      │          │      │    │值約五千│      │
│  │      │          │      │    │元）    │      │
│  │      │          │      │    │        │      │
│  │      │          │      │    │        │      │
│  │      │          │      │    │        │      │
│  │      │          │      │    │        │      │
├─┼───┼─────┼───┼──┼────┼───┤
│八│同上  │九十三年十│乙○○│同上│小貨車後│得手後│
│  │      │月十五日二│      │    │方白鐵載│持至屏│
│  │      │十三時許，│      │    │物底盤一│東縣里│
│  │      │在屏東縣高│      │    │座（價值│港鄉土│
│  │      │樹鄉新豐村│      │    │約一萬元│庫村高│
│  │      │維新路旁農│      │    │）      │源回收│
│  │      │田        │      │    │        │場變賣│
│  │      │          │      │    │        │現金花│
│  │      │          │      │    │        │費用畢│
├─┼───┼─────┼───┼──┼────┼───┤
│九│同上  │九十三年十│丁○○│同上│工字鐵六│已返還│
│  │      │月十六日零│      │    │十一支（│丁○○│
│  │      │時三十分許│      │    │價值約一│      │
│  │      │，在屏東縣│      │    │千八百三│      │
│  │      │高樹鄉舊庄│      │    │十元）  │      │
│  │      │村光復路四│      │    │        │      │
│  │      │九號養蛙池│      │    │        │      │
│  │      │旁        │      │    │        │      │
└─┴───┴─────┴───┴──┴────┴───┘
